【裁判字號】    97,審訴,723
【裁判日期】    970925
【裁判案由】    毒品危害防制條例
【裁判全文】
臺灣桃園地方法院刑事判決             97年度審訴字第723號
公  訴  人  臺灣桃園地方法院檢察署檢察官
被      告  甲○○
                    （現另案於臺灣桃園女子監獄執行中）
指定辯護人  本院公設辯護人  陳瑞明
上列被告因違反毒品危害防制條例案件，經檢察官提起公訴（96
年度毒偵字第6476號），嗣於本院準備程序進行中，被告就被訴
事實為有罪之陳述，經本院告知簡式審判程序意旨，並聽取公訴
人、被告之意見後，本院合議庭裁定改由受命法官獨任依簡式審
判程序審理，並判決如下：
    主  文
甲○○施用第一級毒品，處有期徒刑拾壹月，扣案之海洛因壹包
連同包裝袋壹只（淨重零點伍公克，因鑑驗使用零點零貳公克
）沒收銷燬之；又施用第二級毒品，處有期徒刑捌月。應執行有
期徒刑壹年陸月，扣案之海洛因壹包連同包裝袋壹只（淨重零點
伍公克，因鑑驗使用零點零貳公克）沒收銷燬之。
    事  實
一、甲○○前有違反毒品危害防制條例、竊盜等前科，其中(1)於
    民國95年間，因違反毒品危害防制條例案件，經本院於95年
    10月2 日以95年度訴字第1474號判決判處應執行有期徒刑8
    月確定（其中施用第一級毒品判處有期徒刑6 月，施用第二
    級毒品判處有期徒刑3 月），嗣經本院以96年度聲減字第65
    9 號裁定各減刑有期徒刑2 分之1 ，定應執行有期徒刑4 月
    確定，於96年8 月9 日徒刑執行完畢。(2)又於95年7 、8 月
    間，因違反毒品危害防制條例案件，經本院以95年度訴字第
    2541號判決判處應執行有期徒刑1 年2 月確定（其中施用第
    一級毒品分別判處有期徒刑7 月、7 月，施用第二級毒品判
    處有期徒刑4 月）；(3)再於96年2 月28日，因違反毒品危害
    防制條例案件，經本院以96年度訴字第1100號判決判處應執
    行有期徒刑1 年3 月確定（其中施用第一級毒品判處有期徒
    刑10月，施用第二級毒品判處有期徒刑7 月），上開編號(2)
    (3)各罪經本院以96年度聲減字第9662號裁定各減刑有期徒刑
    2 分之1 ，並定應執行有期徒刑1 年2 月確定，尚未執行（
    尚不構成累犯，因編號(2)之犯行尚未執行完畢，上開編號(1)
    (2)五罪符合併合處罰規定，日後將可定應執行刑）。
二、被告另於93年間，因施用毒品案件，經本院以93年度毒聲字
    第1669號裁定送觀察、勒戒後，認無繼續施用毒品傾向，於
    94年1 月14日釋放出所，並經臺灣桃園地方法院檢察署檢察
    官於94年1 月21日以93年度毒偵字第5062號為不起訴處分確
    定。又於上揭觀察勒戒執行完畢5 年內之95年間，因施用毒
    品案件，經本院以95年度訴字第1474號判決判處應執行有期
    徒刑8 月確定。猶不知悛悔，明知海洛因、安非他命係業經
    公告列為毒品危害防制條例第2 條第2 項第1 款、第2 款之
    第一、二級毒品，不得非法持有、施用，竟基於施用第一級
    毒品海洛因之犯意，於96年11月19日某時，在桃園縣中壢市
    ○○○路某友人住處內，以注射針筒方式施用第一級毒品海
    洛因1 次；另基於施用第二級毒品安非他命之犯意，於同日
    某時，在上址，以吸食器吸食方式施用第二級毒品安非他命
    1 次。嗣於同日20時40分許，在桃園縣中壢市○○○路171
    號前為警查獲，並扣得其所有之海洛因1 包連同包裝袋1 只
    （淨重0.35公克，因鑑驗使用0.02公克）。
三、案經桃園縣政府警察局中壢分局報請臺灣桃園地方法院檢察
    署檢察官偵查起訴。
    理  由
一、本案被告甲○○所犯之罪，並非法定刑為死刑、無期徒刑或
    最輕本刑3 年以上有期徒刑之罪，亦非高等法院管轄第一審
    之案件，而被告於準備程式中就被訴事實已為有罪之陳述，
    經本院告知簡式審判程式之旨，並聽取被告與公訴人之意見
    後，本院合議庭乃依刑事訴訟法第273 條之1 第1 項規定，
    裁定由受命法官獨任進行簡式審判程式，合先敘明
二、訊據被告甲○○對其於上揭時、地，施用第一、二級毒品之
    犯罪事實均坦承不諱。而員警查獲被告後所採集之尿液檢體
    ，經送請台灣檢驗科技股份有限公司以酵素免疫分析法初步
    檢驗，再佐以氣相層析質譜儀分析法確認檢驗結果確呈鴉片
    類陽性反應、安非他命類陽性反應，此有桃園縣政府警察局
    中壢分局尿液暨毒品檢體真實姓名與編號對照表、台灣檢驗
    科技股份有限公司濫用藥物尿液檢驗報告各1 份附卷可稽，
    而以氣相層析質譜儀作藥物及其代謝產物之定性及定量分析
    ，幾乎不會有偽陽性反應產生，為毒品檢驗學之常規，亦為
    本院辦理相關違反毒品危害防制條例案件所知悉，上開檢驗
    結果當足以認定為真實。且現場查獲之白色粉末1 包連同包
    裝袋1 只（淨重0.35公克，因鑑驗使用0.02公克），經送台
    灣檢驗科技股份有限公司鑑驗結果，結果判定海洛因陽性，
    此有該公司濫用藥物檢驗報告1 紙附卷可憑。足見被告上開
    自白確與事實相符，應堪採信。綜上所述，本件事證明確，
    被告上揭犯行堪以認定，應予依法論科。
三、核被告所為，係犯毒品危害防制條例第10條第1 項之施用第
    一級毒品海洛因罪、同條例第10條第2 項之施用第二級毒品
    安非他命罪。其施用前後持有第一級、第二級毒品之低度行
    為，為其施用第一級、第二級毒品之高度行為所吸收，不另
    論罪。爰審酌被告因施用毒品案，前經觀察、勒戒後，復因
    施用毒品案，迭經檢察官依法訴追，仍不知悔改、警惕，猶
    繼續施用毒品，本不宜寬貸，惟此乃自戕行為及被告犯後已
    坦承悔悟，分別量處如主文所示之刑，並定應執行之刑。
四、末查，扣案之白色粉末1 包連同包裝袋1 只（淨重0.35公克
    ，因鑑驗使用0.02公克），經送驗結果，確為第一級毒品海
    洛因，此有台灣檢驗科技股份有限公司濫用藥物檢驗報告1
    紙附卷可憑，應依毒品危害防制條例第18條第1 項前段規定
    ，沒收銷燬之；包裹第一級毒品海洛因之包裝袋與前開毒品
    無從完全剝離，併依毒品危害防制條例第18條第1 項前段規
    定，沒收銷燬之。
據上論斷，應依刑事訴訟法第273 條之1 第1 項、第299 條第1
項前段，毒品危害防制條例第10條第1 項、第2 項、第18條第1
前段，刑法第11條、第51條第5 款，判決如主文。
本案經檢察官潘怡華到庭執行職務。
中    華    民    國    97    年    9     月    25    日
                  刑事庭  法  官  徐  培  元
以上正本證明與原本無異
                          書記官  楊  美  慧
中    華    民    國    97    年    9     月    25    日
如不服本判決書應於送達後10日內向本院提出上訴狀。
附錄論罪科刑依據之法條：
毒品危害防制條例第十條
施用第一級毒品者，處六月以上五年以下有期徒刑。
施用第二級毒品者，處三年以下有期徒刑。


司法院資訊處製作；財團法人民間司法改革基金會備份。
